【裁判字號】    92,訴,733
【裁判日期】    920623
【裁判案由】    毒品危害防制條例
【裁判全文】
臺灣臺北地方法院刑事判決                          九十二年度訴字第七三三號
    公  訴  人  臺灣臺北地方法院檢察署檢察官
    被      告  甲○○
右列被告因毒品危害防制條例案件，經檢察官提起公訴（九十一年度毒偵緝字第一八
九號）及移
    主      文
甲○○連續施用第一級毒品，處有期徒刑拾月。
扣案摻有第一級毒品海洛因之注射針筒壹支沒收銷燬之。
    事      實
一、甲○○前於民國八十五年，因違反肅清煙毒條例案件，各經臺灣高等法院及臺灣
    士林地方法院判處有期徒刑四年六月，並合併執行，甫於九十年二月七日縮短刑
    期假釋出監，尚在假釋期間（假釋期滿日為九十五年三月十四日），猶不知悛悔
    。另於九十一年間，因施用毒品案件，經依本院九十一年度毒聲字第六一九號裁
    定送觀察、勒戒後，認無繼續施用毒品之傾向，由臺灣臺北地方法院檢察署檢察
    官於九十一年四月八日以九十一年度毒偵字第四八四號為不起訴處分確定，詎猶
    未戒除惡習，復基於施用第一級毒品海洛因之概括犯意，自前揭不起訴處分確定
    後之九十一年四月九日起，迄九十二年一月二十九日止，在臺北市中山區○○○
    路○段三三巷三四號住處、臺北縣淡水河六號水門外河濱公園等地，約每日一至
    數次，以將海洛因摻水用針筒注射之方式，連續施用海洛因多次。嗣分別於附表
    所示之時間、地點經警查獲，並扣得其所有如附表所示之物。經依本院九十一年
    度毒聲字第一七九一號裁定送勒戒處所觀察、勒戒後，認有繼續施用毒品傾向。
二、案經臺北市政府警察局士林分局移送臺灣士林地方法院檢察署呈請臺灣高等法院
    檢察署檢察長核轉及臺北市政府警察局中山分局、大同分局分別移送臺灣臺北地
    方法院檢察署檢察官偵查起訴暨移送併辦。
    理      由
一、訊據被告甲○○對右開施用第一級毒品海洛因之犯罪事實坦承不諱，且被告於警
    詢後所採集之尿液，經檢驗結果，確呈嗎啡之陽性反應，有臺灣尖端先進生技醫
    藥股份有限公司濫用藥物檢驗中心九十一年十月四日濫用藥物檢驗報告一紙、臺
    北市立療養院九十一年八月二十六日、九十二年二月七日煙毒尿液檢驗報告二紙
    在卷可據。而查扣之注射針筒一支內摻有海洛因無訛，有臺北市政府警察局保安
    大隊第一中隊查獲涉嫌毒品危害防制條例毒品初步鑑驗報告單乙紙在卷可稽。此
    外，被告於九十一年間，因施用毒品案件，經依本院九十一年度毒聲字第六一九
    號裁定送觀察、勒戒後，認無繼續施用毒品之傾向，由臺灣臺北地方法院檢察署
    檢察官於九十一年四月八日以九十一年度毒偵字第四八四號為不起訴處分確定，
    又因本案施用毒品犯行經依本院九十一年度毒聲字第一七九一號裁定送勒戒處所
    觀察、勒戒後，認有繼續施用毒品傾向各節，有上開不起訴處分書、裁定、臺灣
    臺北看守所附設勒戒處所九十二年三月二十八日有無繼續施用毒品傾向證明書、
    臺灣高等法院被告全國前案紀錄表、臺灣高等法院檢察署刑案紀錄簡覆表各一紙
    在卷可按。本案事證已明，被告犯行堪以認定，應予依法論科。
二、查海洛因，具有成癮性，服用後會產生依賴性、耐藥性，情況非常嚴重，且戒解
    不易，嚴重妨害人之身心健康，後果不堪設想，是立法院於八十六年十月三十日
    三讀通過毒品危害防制條例，將之列為第一級毒品，該條例並於八十七年五月二
    十日公布，同年月二十二日生效。故核被告所為，係犯毒品危害防制條例第十條
    第一項施用第一級毒品罪。其持有海洛因係供自己施用，應為高度之施用毒品犯
    行所吸收，不另論罪。被告前後有多次施用海洛因之犯行，係時間緊接，構成要
    件相同，參以毒品具有成癮性，戒絕不易，其顯係基於概括之犯意反覆為之，應
    依連續犯之規定論以一罪，並加重其刑。被告於九十一年八月五日後之施用毒品
    犯行（即臺灣臺北地方法院檢察署檢察官移送併辦之該署九十二年度毒偵字第九
    五九號案），雖未據公訴人於起訴書中敘及，惟該部分與已敘及之部分，有連續
    犯之裁判上一罪關係，為起訴效力所及，本院自得併予審理。再被告於九十一年
    間因施用毒品案件，經觀察、勒戒後，認無繼續施用毒品之傾向，由檢察官為不
    起訴處分確定後，五年內又犯本件施用毒品罪，且經觀察、勒戒後，認有繼續施
    用毒品傾向，業如前述，其係屬毒品危害防制條例第二十條第三項前段所規定之
    再犯，應予敘明。爰審酌被告犯後坦承犯行，尚具悔意，惟施用毒品次數頻繁，
    經警三度查獲，及其犯罪動機、手段、所生危害等一切情狀，量處如主文所示之
    刑。扣案注射針筒一支，因其內海洛因係屬查獲之毒品，且與注射針筒難以析離
    ，併依毒品危害防制條例第十八條第一項前段沒收銷燬之。
據上論斷，應依刑事訴訟法第二百九十九條第一項前段，毒品危害防制條例第十條第
一項、第十八條第一項前段，刑法第十一條、第五十六條，判決如主文。
本案經檢察官陳正芬到庭執行職務
中      華      民      國    九十二    年      六      月    二十三    日
                                      臺灣臺北地方法院刑事第八庭
                                          法  官  宋  松  璟
右正本證明與原本無異。
如不服本判決，應於判決送達後十日內向本院提出上訴狀(應抄附繕本)。告訴人
或被害人如對於本判決不服者，應具備理由請求檢察官上訴，其上訴期間之計算
係以檢察官收受判決正本之日期為準。
                                          書記官  楊  文  祥
中      華      民      國    九十二    年      六      月    二十五    日
附表
 ┌──┬──────────┬─────────┬──────────┐
 │編號│   查  獲  時  間   │  查  獲  地  點  │   扣    案    物   │
 ├──┼──────────┼─────────┼──────────┤
 │    │九十一年四月二十三日│臺北市士林區重陽橋│已使用過之注射針筒壹│
 │ (一) │下午二時三十分許    │機車引道口（三重往│支，內有海洛因摻水（│
 │    │                    │臺北方向）        │難以析離）。       │
 ├──┼──────────┼─────────┼──────────┤
 │ (二) │九十一年八月五日下午│臺北市中山區建國北│ 無                 │
 │    │一時三十分許        │路一段三三巷三四號│                    │
 ├──┼──────────┼─────────┼──────────┤
 │ (三) │九十二年一月二十九日│臺北市大同區民權西│ 無                 │
 │    │                    │路六十巷口。      │                    │
 │    │                    │                  │                    │
 └──┴──────────┴─────────┴──────────┘
附錄法條
毒品危害防制條例第十條
施用第一級毒品者，處六月以上五年以下有期徒刑。
施用第二級毒品者，處三年以下有期徒刑。


司法院資訊處製作；財團法人民間司法改革基金會備份。
